Inventaris van het archief van de Koninklijke Landmacht: Infanterie: Divisies, Regimenten en andere Eenheden, 1814-1940
Nationaal Archief, Den Haag
- IIe divisie Infanterie (1832)1843-1850, 8
  - Brieven ingekomen bij de "oude" IIe divisie (1830-1843) resp. de "nieuwe" (1843-1850) betreffende jaarlijkse algemene inspecties bij de onder de divisie ressorterende korpsen, 1840-1844; 822; 1 pak
  - Minuten van brieven uitgaande van de "oude" IIe divisie (1840-1843) resp. de "nieuwe" (1843-1850) betreffende jaarlijkse algemene inspecties van de onder de divisie ressorterende korpsen, 1840-1844; 823; 1 pak
  - Registers van ingekomen verzoeken, met aantekening van beschikkingen daarop, van de Ie divisie over het tijdvak 1841-1843 okt, voortgezet door de IIe divisie 1843 nov - 1850, 1841-1850; 834-835; 2 delen
    - 1841 - 1845 okt nr. 175, 834
    - 1845 okt. nr. 176 - jan 1850 nr. 15, 835
  - Register van voordrachten gedaan aan het departement van Oorlog, aangevangen door de "oude" IIe divisie (1830-1843) en voortgezet door de "nieuwe" (1843-1850), 1841 dec - feb 1850; 836; 1 deel
  - Register van verlofaanvragen ingediend bij het departement van Oorlog, aangevangen door de "oude" IIe divisie (1830-1843) en voortgezet door de "nieuwe" (1843-1850), 1841 dec - feb 1850; 837; 1 deel
  - Ingekomen stukken, 1843-1850 1e halfjaar; 707-726; 19 omslagen en 1 pak
    - 1843, 707; pak
    - 1844 1e halfjaar, 708
    - 1844 2e halfjaar, 709
    - 1845 1e halfjaar, 710
    - 1845 2e halfjaar, 711
    - 1846 1e halfjaar, 712
    - 1846 2e halfjaar, 713
    - 1847 1e halfjaar, 714
    - 1847 2e halfjaar, 715
    - 1847 "Gedeponeerd", 716
    - 1848 1e halfjaar, 717
    - 1848 2e halfjaar, 718
    - 1848 1e halfjaar "Gedeponeerd", 719
    - 1848 2e halfjaar "Gedeponeerd", 720
    - 1849 jan - apr, 721
    - 1849 mei - aug, 722
    - 1849 sep - dec, 723
    - 1849 1e halfjaar "Gedeponeerd", 724
    - 1849 2e halfjaar "Gedeponeerd", 725
    - 1850 1e halfjaar, 726
  - Minuten van uitgaande brieven, 1846-1849; 774-777; 4 pakken
    - 1846 jun - sep, 774
      Incompleet.
    - 1847, 775
    - 1848, 776
    - 1849, 777
  - Agenda van ingekomen en uitgaande stukken van de Ie divisie over het tijdvak 1843 aug 01 - 31 okt, voortgezet als agenda van de IIe divisie over het tijdvak 1843 nov 01 - 31 dec 1844, 1843 aug 01 - 1844; 802; 1 deel
  - Agenda van ingekomen en uitgaande stukken, 1845-1848; 803; 1 deel
  - Ingekomen geheime stukken, 1843 nov - 1850; 727-734; 8 omslagen
    - 1843 nov 01 - 31 dec, 727
    - 1844, 728
    - 1845, 729
    - 1846, 730
    - 1847, 731
    - 1848, 732
    - 1849, 733
    - 1850, 734
  - Agenda van ingekomen geheime stukken, aangevangen door de "oude" IIe divisie (1830-1843) en voortgezet door de "nieuwe" (1843-1850), 1832 jan 01 - 31 dec 1850; 806; 1 deel
  - Brievenboek van geheime uitgaande brieven over 1850 jan 06 nr 1 - 18 nov nr. 30, tevens register van ingekomen verzoeken van officieren om vergunning tot het aangaan van huwelijk, met de daarop verstrekte adviezen van de divisiecommandant, 1850, 778; 1 deel
  - Van het departement van Oorlog ingekomen stukken betreffende jaarlijkse algemene inspecties, 1844-1849; 824; 1 omslag
  - Ingekomen Algemene Orders voor het Leger, 1847-1849; 1121; 1 omslag
  - Ingekomen en minuten van uitgaande stukken betreffende de verbetering van garnizoens-infirmerieën, 1844-1848; 742-745; 4 omslagen
    - Hoorn, 1844-1848, 742
    - Amsterdam, 1844-1845, 743
    - Leeuwarden, 1844, 744
    - Gouda, 1846-1847, 745
- Ie Infanteriebrigade (brigade Grenadiers en Jagers) 1927, 9
  - Orderboek, 1927; 269; 1 deel
- IIe Infanteriebrigade 1914-1919, 10
  - Bij de brigadecommandant, tevens garnizoenscommandant van Roermond, ingekomen en van deze uitgaande stukken betreffende mobilisatie, 1914-1919; 454; 1 omslag
- Ve Infanteriebrigade 1913-1917, 11
  - Agenda van ingekomen en uitgaande stukken, 4 sep 1913 nr. 1743 - 31 aug 1914 nr. 730, 1913-1914; 636; 1 deel
  - Agenda's van ingekomen en uitgaande stukken "mobilisatie", 1 aug 1914 nr. 1 M - 31 dec 1917 nr. 3751 M, 1914-1917; 635; 4 delen
- Regiment Grenadiers 1910-1939, 12
  - Naamindex op de controlelijsten van de 2e compagnie van het reserve Ie bataljon van het regiment, lichtingen 1910-1915, tevens trefwoordenindex, 261; 1 deel
  - Inlijvingsstaten van militieplichtigen bij het IIe bataljon van het regiment, lichting 1917, 262; 1 pak
  - Agenda van ingekomen en uitgaande stukken betreffende officieren, met klapper, 1917; 263; 1 deel
  - Brief van de regimentscommandant aan het bestuur van het Koninklijk Zoölogisch-Botanisch Genootschap betreffende de beschikbaarstelling van zalen voor de viering van het vijftigjarig bestaan van de Koninklijke Militaire Kapel. Minuut, 1926; 1; 1 stuk
  - Brieven betreffende de serenade te brengen aan de gepensioneerde lt.gen. F. de Bas bij diens 70-jarig ambtsjubileum, met bijlage, 1926; 2; 3 stukken
  - Correspondentie tussen de regimentscommandant en de commandant van de Ie Infanteriebrigade betreffende het openen en sluiten van de ban, 1928; 3; 3 stukken
  - Instructie van de commandant van de Ie Infanteriebrigade voor de viering van de oprichting van de regimenten Grenadiers en Jagers, 1929; 4; 1 stuk
  - Stukken betreffende de wijziging van de vredessamenstelling van regimenten Infanterie, 1930; 5; 1 omslag
  - Correspondentie tussen de minister van Defensie en de regimentscommandant inzake deelname van de Koninklijke Militaire Kapel aan een muziekfeest te Parijs, 1933; 6; 2 stukken
  - Brieven betreffende het afleggen van de eed of belofte, met bijlagen, 1933; 7; 1 omslag
  - Stukken betreffende de begrafenis van koningin-moeder Emma, 1934; 8; 1 omslag
  - Brieven van de commandant van de Ie Infanteriebrigade inzake de overdracht van zijn commando, 1934; 9; 2 stukken
  - Stukken betreffende de begrafenis van prins Hendrik, 1934; 10; 1 omslag
  - Verslag over de geoefendheid van de voorjaarslichting 1934, met geleidebrief van de commandant van de brigade Grenadiers en Jagers, 11; 2 stukken
  - Brief betreffende de benoeming van de regimentscommandant tot commandant van de Ve Infanteriebrigade. Afschrift, 1934; 12; 1 stuk
  - Processen-verbaal van commando-overdracht over het regiment, 1934; 13; 2 stukken
  - Correspondentie tussen de commandant van de Tirailleurcompagnie van het regiment Jagers en de commandant van het regiment Grenadiers betreffende een marslied voor de beide regimenten bij het 105-jarig bestaan, 1934; 14; 3 stukken
  - Instructie van de voorzitter van de regelingscommissie voor de onthulling van het monument voor de in 1830 en 1831 gevallen grenadiers en jagers, 1934; 15; 1 stuk
  - Memorie over de geschiedenis van de regimenten grenadiers en jagers, (1935); 16; 1 stuk
  - Memorie over het moreel van de troep, (1935); 17; 1 stuk
  - Memorie over de doelstelling en taak van het leger, (1935); 18; 1 stuk
  - Proces-verbaal van commando-overdracht over het regiment, 1935; 19; 1 stuk
  - Stukken betreffende de plechtigheden ter gelegenheid van het huwelijk van prinses Juliana en prins Bernhard, 1936-1937; 20; 1 omslag
  - Stukken betreffende een tactische oefening op 27 en 28 mei 1937, 21; 1 omslag
  - Brief van het hoofdbestuur van "Ons Leger" aan de regimentscommandant betreffende de onthulling van een monument voor Christoffel Pullman, 1937; 22; 1 stuk
  - Brief van de Inspecteur der Artillerie betreffende onregelmatigheden bij het schieten met 6 veld, 1938; 23; 1 stuk
  - Brief van de minister van Defensie betreffende overdracht van het commando over de Ie Infanteriebrigade. Afschrift, 1938; 24; 1 stuk
  - Reglement op de dienst bij het regiment Grenadiers, (1939); 25; 1 stuk
- Regiment Jagers 1899-1938, 13
  - Regimentscommandant 1913-1938, 13.1
    - Ingekomen en minuten van uitgaande stukken, 1913-1914; 280; 1 pak
    - Processen-verbaal van dienstongevallen, door de commandanten van de 1e en 2e compagnie van het Ie bataljon, en door de commandant van dat bataljon, gedeponeerd in het regimentsarchief, 1913-1920; 277; 1 omslag
    - Register van mutaties in het reservekader van het regiment, 1913-1930; 264; 1 deel
    - Brievenboek betreffende militiezaken, 1913 jul 11 - 09 jul 1923; 265; 1 deel
    - Stukken betreffende wijziging van het Landmacht-uniform, 1919; 52; 1 omslag
    - Staten van bij het regiment Jagers ingedeelde officieren. Afschriften, 1919; 54; 2 stukken
    - Instructie voor het gebruik van mitrailleur M.20, (1927); 56; 1 stuk
    - Besluit betreffende de eisen voor het verlenen van het onderscheidingsteken voor scherpschutter of handgranaatwerper, 1927; 57; 1 stuk
    - Nota van de majoor-adjudant van het regiment betreffende de tekst op het in te voeren herkenningsplaatje, 1930; 58; 1 stuk
    - Staten van bij het regiment ingedeelde officieren, 1931; 59; 1 omslag
    - Ingekomen en minuten van uitgaande stukken inzake het aangaan van vrijwillige verbintenissen, 1933; 276; 1 omslag
    - Uittreksel uit de "Aanwijzingen voor de handelingen der artillerie op het gevechtsveld" betreffende samenwerking met de infanterie, met geleidebrief van de commandant der Ie divisie, 1933; 60; 2 stukken
    - Rapport van de commissie inzake de beoefening van het tuchtrecht door officieren van zee- en landmacht aan de minister van Defensie. Afschrift, 1933; 61; 1 stuk
    - Brief van de commandant van de Ie Infanteriebrigade betreffende het bevorderen van de gevechts- en marstucht, 1933; 62; 1 stuk
    - Brieven betreffende de verstrekking van ceremoniële kleding aan de regimenten Grenadiers en Jagers, 1933; 63; 2 stukken
    - Brieven van de commandant van het regiment Genietroepen betreffende wijzigingen in de verstrekking van verbindingsmaterieel, 1933; 64; 3 stukken
    - Brief van de commandant van de brigade Grenadiers en Jagers betreffende zijn benoeming tot adjudant in buitengewone dienst van de koningin, 1933; 65; 1 stuk
    - Brief van de regimentscommandant aan de Inspecteur der Infanterie betreffende het vuren met de mitrailleur M.20. Minuut, 1933; 66; 1 stuk
    - Nota van de commandant van de brigade Grenadiers en Jagers betreffende de geoefendheid van de voorjaarsploeg 1934, 67; 1 stuk
    - Brieven betreffende de vervanging van glimmende helmen door doffe, 1934; 68; 2 stukken
    - Instructie van de regimentscommandant voor de overgave van het regimentscommando, 1934; 69; 1 stuk
    - Proces-verbaal van overgave van het regimentscommando. Minuut, 1934; 70; 2 stukken
    - Stukken betreffende het geven van gecomprimeerde cursussen voor reserve-officieren-specialisten, 1934; 71; 3 stukken
    - Stukken betreffende het aanbrengen van taillehaken aan de veldjas van officieren en adjudant-onderofficieren ter voorkoming van het scheefzakken van de uitrusting, 1935; 72; 1 omslag
    - Stukken betreffende de beproeving van kromme beenwindsels, 1935; 73; 3 stukken
    - Brief van de Commandant van het Veldleger betreffende het voortdurend dragen van de helm, 1935; 74; 1 stuk
    - "Aanwijzingen voor het gebruik van het "Model" maskeeringsnet", met geleidebrief van de commandant van het regiment Genietroepen, 1936; 75; 1 omslag
    - Brief van de directeur van de Centrale Magazijnen van Militaire Kleding en Uitrusting betreffende de beproeving van korte pantalons, 1936; 76; 1 stuk
    - Brief van de commandant van de brigade Grenadiers en Jagers betreffende zijn benoeming tot adjudant in buitengewone dienst van de koningin, 1936; 77; 1 stuk
    - Stukken betreffende de verstrekking van getuigschriften aan dienstplichtigen, 1936; 78; 3 stukken
    - Stukken betreffende de opleiding van capitulanten bij het regiment, 1937; 79; 1 omslag
    - Brief van de Gouverneur van de KMA betreffende de detachering van kadetten bij de troep, met bijlage. Afschrift, 1937; 80; 2 stukken
    - Brief van de minister van Defensie betreffende het in dienst blijven van dienstplichtige onderofficieren als onderofficier-capitulant, 1937; 81; 1 stuk
    - Stukken betreffende de voortgezette opleiding van capitulanten, 1937; 82; 3 stukken
    - Brief van de commandant van de Ie divisie betreffende de vervanging van beroeps-onderofficieren door capitulanten, met bijlagen, 1937; 83; 1 omslag
    - Bekendmaking van de regimentscommandant betreffende de overgave van het commando van de 2e compagnie van het IIe bataljon. Minuut, 1938; 84; 1 stuk
    - Stukken betreffende de overgave van het commando over de brigade Grenadiers en Jagers, 1938; 85; 2 stukken
    - Bekendmaking van de commandant van de brigade Grenadiers en Jagers bij zijn commando-aanvaarding, 1938; 86; 1 stuk
    - Brief van de commandant van de IIe afdelingsschool van de Luchtvaartafdeling ter aanbieding van luchtfoto's gemaakt bij een regimentsoefening, met bijlagen, 1938; 87; 1 omslag
    - Telegram van de minister van Defensie aan de regimentscommandant betreffende een toelage voor vrijwillig in dienst blijvend personeel betrokken bij de afwikkeling van de Bijzondere Oproeping Uitwendige Veiligheid (BOUV), 1938; 88; 1 stuk
  - IIe bataljon van het regiment Jagers 1915-1932, 13.2
    - Naamindex op de controlelijsten van het bataljon, 1915-1932; 266; 1 deel
  - IIIe bataljon van het regiment Jagers 1899-1919, 13.3
    - Register van verrichting van werkelijke dienst van verlofsofficieren van het bataljon, 1899-1928; 267; 1 deel
    - Ingekomen en minuten van uitgaande stukken, 1913-1914; 278-279; 2 pakken
      - 1913, 278
      - 1914, 279
    - Brief van de commandant van het 10e Infanterieregiment betreffende het dragen van ransel door sgt.majoors. Afschrift, 1913; 26; 1 stuk
    - Koninklijk Besluit betreffende het in werking stellen van art. 33 van de Inkwartieringswet inzake het vorderen van goederen en diensten. Afschrift, 1914; 27; 1 stuk
    - Nota van de commandant van de Ie divisie betreffende samenwerking tussen infanterie en artillerie, 1914; 28; 1 stuk
    - Brief van de bataljonscommandant aan de commandant van het regiment Jagers betreffende standplaatswisseling tussen het Ie en IIIe bataljon, met bijlage. Minuut, 1914; 29; 2 stukken
    - Brief van de commandant van het regiment Jagers aan de commandant van de brigade Grenadiers en Jagers inzake het begraven met militaire eer van een aangespoeld lijk van een Britse matroos. Afschrift, 1914; 30; 1 stuk
    - Brief van de commandant der Ie divisie betreffende het bouwen van barakken voor de kustbewaking, met bijlagen. Afschrift, 1914; 31; 3 stukken
    - Brief betreffende een verzoek van vissersvrouwen om versoepeling van het appel. Afschrift, 1915; 32; 1 stuk
    - Brief van de commandant van de Ie divisie betreffende het gebruik van postduiven. Afschrift, 1915; 33; 1 stuk
    - Brief van de Oppperbevelhebber betreffende een overcompleet aan kader bij de infanterie. Afschrift, 1915; 34; 1 stuk
    - Brief van de Garnizoenscommandant van 's-Gravenhage betreffende het vormen van patrouilles die toezicht houden op het gedrag van militairen in het openbaar. Afschrift, 1915; 35; 1 stuk
    - Brief van de minister van Oorlog betreffende het bevel over het bataljon, 1915; 36; 1 stuk
    - Brief van de commandant van het regiment Jagers betreffende overgave van zijn commando. Afschrift, 1915; 37; 1 stuk
    - Brief van de minister van Oorlog betreffende proeven met een nieuw hoofddeksel. Afschrift, 1915; 38; 1 stuk
    - Notitie betreffende het gebruik van het zwemwater bij het Huis te Werve te Rijswijk, 1915; 39; 1 stuk
    - Brief van de commandant van de Ie divisie betreffende de indeling van vast personeel bij de voertuigen van de treinen. Afschrift, 1915; 40; 1 stuk
    - Brief van de commandant van de Ie divisie betreffende het verbod op het laden in vissersvaartuigen van goederen waarvan de uitvoer verboden is, 1915; 41; 1 stuk
    - Brief van de Commandant van het Veldleger inzake de bescherming van voertuigen tegen luchtaanvallen. Afschrift, 1915; 42; 1 stuk
    - Rapport van de bataljonscommandant inzake inkwartieringsmoeilijkheden te Huizen. Minuut, 1916; 43; 1 stuk
    - Bekendmaking van de commandant van het regiment Jagers betreffende de verplaatsing van het mitrailleur-peloton, 1916; 44; 1 stuk
    - Brief van de minister van Marine betreffende de verlening van studieverlof aan een aspirant-ingenieur der Marine, ingedeeld bij het bataljon. Afschrift, 1916; 45; 1 stuk
    - Brief van de Opperbevelhebber betreffende de aanwijzing van personeel voor opleiding tot leider bij de militaire recherchedienst. Afschrift, 1917; 46; 1 stuk
    - Brief van de Commandant van het Veldleger betreffende het houden door commandanten van besprekingen met de troep over de oorlogstoestand. Afschrift, 1917; 47; 1 stuk
    - Ingekomen en minuten van uitgaande stukken, 1917 aug - sep; 268; 1 pak
      Nrs. 9101-9600
    - Circulaire van de afdeling III van de Generale Staf waarin de vertaling van een Zweeds artikel over het gebruik van strijdgassen. Afschrift, 1918; 48; 1 stuk
    - Brieven inzake de reorganisatie van het veldleger. Afschriften, 1918; 49; 2 stukken
    - Brieven van de Opperbevelhebber betreffende de opheffing van de Infanterie-depots, 1918; 50; 2 stukken
    - Staat van de legering van de Ie divisie. Afschrift, 1919; 51; 1 stuk
    - Brief van de Inspecteur van de Geneeskundige Dienst van de Landmacht aan de commandant van het regiment Jagers betreffende de geneeskundige behandeling van de bataljons te Rijswijk. Afschrift, 1919; 53; 1 stuk
    - Bekendmaking van de commandant van de brigade Grenadiers en Jagers betreffende de verplaatsing van brigade-onderdelen. Afschrift, 1919; 55; 1 stuk
- 1e Grensbataljon (van het 1e regiment Infanterie) 1939-1940, 14
  - Instructies voor de troepen betrokken bij de grensbewaking, 1939; 230; 1 omslag
  - Staten van de sterkte van het bataljon, (1939)-1940; 231; 1 omslag
- 2e Regiment Infanterie 1841-1940, 15
  - Regimentscommandant 1864-1940, 15.1
    Zie ook inv.nrs. 365, 366, 367, 427, 489.
    - Bij de regimentscommandant en bij ondercommandanten ingekomen stukken, 1864-1906, 1911; 274-275; 2 pakken
      Vermengd geraakt.
      - 1864-1901, 274
      - 1902-1906, 1911, 275
    - Ingekomen stukken waarvan de oorspronkelijke ordening onherkenbaar is gemaakt, 1883-1914; div.nrs.; 4 omslagen en 3 pakken
      - 1883-1890, 370
      - 1888-1902, 485; pak
      - 1892-1898, 498
      - 1893-1900, 286; pak
      - 1903-1910, 420; pak
      - 1910-1913, 502
      - 1911-1914, 481
    - Alfabetisch register van vrijwillige dienend personeel, 1904-1927, tevens gebruikt als register van onderwerpen in het Recueil Militair en andere publikaties., 283; 1 deel
    - Brievenboek, 1908-1909; 488; 1 deel
    - Reglement voor de werklieden bij de Landmacht, 1905, gewijzigd 1909. Gedrukt, 372; 1 katern
      Aangetroffen tussen bescheiden van het 2e regiment.
    - Dagboeken van de staf van het regiment, 1914-1919; 89, 284; 2 delen
      - 1914-1915, 284
      - 1915-1919, 89
    - Stukken betreffende de deelname van het regiment aan een oefening van de IIIe divisie, 1918; 90; 1 omslag
    - Mobilisatie-instructie voor de commandant van een compagnie Tirailleurs, (1934); 91; 1 stuk
    - Brief van de Inspecteurs der Infanterie en Artillerie betreffende benoemingen tot reserve-officier. Afschrift, 1936; 93; 1 stuk
    - Instructies voor de dagelijkse dienst bij het regiment, 1936; 94; 1 omslag
    - Brief van L. Winters-Drost ter aanbieding van een muziekstuk ter gelegenheid van het 125-jarig bestaan van het regiment, 1939; 97; 1 stuk
    - Memorie van de regimentscommandant betreffende een voordracht te houden bij het 126-jarig bestaan van het regiment, 1940; 98; 1 stuk
    - Aantekening betreffende de geschiedenis van het regiment, (z.j.); 99; 1 stuk
    - Memorie betreffende de geschiedenis van het regiment. Gedrukt, (z.j.); 100; 1 stuk
  - Ie bataljon van het 2e regiment Infanterie 1841-1914, 15.2
    Zie ook inv.nr. 453.
    - Orderboek A., 1841-1914; 297; 1 deel
    - Ingekomen en minuten van uitgaande stukken waarvan de oorspronkelijke ordening onherkenbaar is gemaakt, 1896-1914; div.nrs.; 5 pakken en 1 omslag
      - 1896-1914, 436
      - 1909-1910, 432
      - 1910, 433
      - 1911, 439; omslag
      - 1911-1912, 435
      - 1911-1913, 440
    - Formulieren- en brievenboek, 1899-1914; 288; 1 deel
  - IIe bataljon van het 2e regiment Infanterie 1841-1939, 15.3
    - Bataljonscommandant 1841-1913, 15.3.1
      Zie ook inv.nrs. 442, 469, 471.
      - Orderboek A, 1841-1913; 294; 1 deel
      - Registers van ingekomen circulaires, 1883-1895, 1896-1899; 289-290
        - 1883-1893 gemerkt A t/m G., 289; 7 delen
        - , 1893-1895 gemerkt M t/m O; 1896-1899 gemerkt Q t/m S; 290; 6 delen
      - Register van ingekomen vertrouwelijke circulaires, 1883-1891; 1125; 1 deel
      - Orderboeken B, 1887-1890; 293; 2 delen
      - Agenda's van ingekomen stukken over 1892 mei 01 - 12 sep 1894, 1896 feb 01 - 30 jun 1897 en 1898 jan 01 - 07 mei 1902, 1892-1902; 287; 3 delen
      - Beschrijvingen en verslagen van, en instructies voor, oefeningen, 1892-1907; 398; 1 pak
      - Rekeningen-courant van ontvangsten en betalingen, 1893 1e-3e kwartaal; 368; 1 omslag
      - Ingekomen en minuten van uitgaande stukken "vertrouwelijk", "zeer vertrouwelijk", "persoonlijk" en/of "geheim", waarvan de oorspronkelijke ordening onherkenbaar is gemaakt, 1895-1913; div.nrs.; 3 pakken en 3 omslagen
        - 1895-1906 (v), 455; pak
        - 1900-1909 (v), 418; pak
        - 1902-1909 (v, zv, g), 458
        - 1907 (g), 465
        - 1907-1913 (v, zv, p, g), 463
        - 1910-1913 (g), 472; pak
      - Ingekomen en minuten van uitgaande stukken, waarvan de oorspronkelijke ordening onherkenbaar is gemaakt, 1898-1913; div.nrs.; 6 pakken en 2 omslagen
        - 1898-1913, 400
        - 1899-1913, 374; omslag
        - 1890-1901, 371
        - 1902-1908, 459
        - 1907, 428
        - 1908-1910, 460
        - 1911-1912, 434
        - 1913, 477; omslag
      - Ingekomen en minuten van uitgaande stukken waarvan de oorspronkelijke ordening bewaard is gebleven, 1898-1913; div.nrs.; 7 omslagen
        - Kantine, 1898-1899, 409
        - Militiedienst en militieplichtigen, 1898-1899, 414
        - Munitie, 1898-1901, 416
        - Verantwoording van uitrustingsstukken, 1899, 405
        - Oefeningen te Harskamp en opleiding van militiekader, 1902-1908, 406
        - Landweer, 1904-1913, 424
        - Rijwielen en wielrijders, 1909-1913, 430
      - Agenda van ingekomen en uitgaande nota's "vertrouwelijk", 1899-1901; 369; 1 katern
      - Agenda van ingekomen stukken "vertrouwelijk", 1899-1911; 1126; 1 deel
      - Agenda van ingekomen en uitgaande stukken betrefffende officieren, 1899-1911; 1128; 1 deel
      - Proces-verbaal van het onderzoek inzake een diefstal bij de tweede compagnie, ingekomen bij de bataljonscommandant, met bijlage, 1901; 375; 2 stukken
      - Staten betreffende aan militieplichtigen toegekende vergoedingen ex art. 113 der Militiewet, 1901, 1903; 410; 1 omslag
      - Beknopt overzicht der voorschriften betreffende het reservekader van de eerste categorie, 1902, en Exameneischen voor de rangen van reserve-korporaal, -sergeant en vaandrig der infanterie, 1906. Gedrukt, 1902, 1906; 402; 1 omslag
      - Ingekomen circulaires, 1904-1905; 423; 1 pak
      - Staat van het reservekader, 1909-1910; 403; 1 stuk
      - Stukken betreffende de werving van personeel bij het bataljon, 1909-1913; 412; 1 omslag
    - 2e compagnie van het IIe bataljon 1891-1910, 15.3.2
      Zie ook inv.nrs. 475, 483.
      - Orderboek B, 1891-1894; 291; 1 deel
      - Registers van ingekomen circulaires, 1904-1910; 292; 4 delen
      - Register van ontvangen postwissels, 1908; 373; 1 katern
    - 3e compagnie van het IIe bataljon 1905-1939, 15.3.3
      - Registers van ingekomen circulaires, 1905-1912; 295; 4 delen
      - Mobilisatie-instructie, 1939; 96; 1 stuk
    - 4e compagnie van het IIe bataljon 1898-1913, 15.3.4
      Zie ook inv.nrs. 466, 467.
      - Registers van ingekomen circulaires, 1898-1913; 296; 6 delen
  - IIIe bataljon van het 2e regiment Infanterie 1911-1913, 15.4